臺灣屏東地方法院交通事件裁定　　　　100年度交聲字第302號
原處分機關　交通部公路總局高雄區監理所屏東監理站
異　議　人
即受處分人　洪惠珍
上列受處分人因違反道路交通管理處罰條例事件，對於交通部公
路總局高雄區監理所屏東監理站民國100 年7 月26日所為之處分
（原處分案號：屏監違字第裁82-Z00000000號）聲明異議，本院
裁定如下：
    主  文
異議駁回。
    理  由
一、原處分意旨略以：異議人即受處分人洪惠珍於民國100 年5
    月6 日16時02分許，駕駛車牌號碼6355-ZX 號自用一般小客
    貨車，在國道三號南下411.3 公里處，因有行駛高速公路逆
    向行駛之違規事實，為警掣單舉發，嗣原處分機關即交通部
    公路總局高雄區監理所屏東監理站認異議人上開情形，違反
    道路交通管理處罰條例第33條第1 項第7 款規定，裁處罰鍰
    新臺幣（下同）6,000 元，並依同條例第63條第1 項規定記
    違規點數1 點等語。
二、聲明異議意旨略以：伊當時因高速公路發生交通事故，前方
    濃煙密佈，情況危急，伊為緊急避難，遂跟隨群眾由竹田就
    近便道疏散車輛，並非無故在收費站處逆向行駛。
三、按汽車行駛於高速公路、快速公路或設站管制之道路，而不
    遵使用限制、禁止、行車管制及管理事項之管制規則而有下
    列行為者，處汽車駕駛人3,000 元以上6,000 元以下罰鍰：
    七、違規超車、迴車、倒車、逆向行駛；而汽車駕駛人違反
    道路交通管理處罰條例第33條規定者，除應依該條所規定之
    罰鍰處罰外，並予記違規點數1 點，道路交通管理處罰條例
    第33條第1 項第7 款、第63條第1 項第1 款分別定有明文。
    經查，異議人於首揭時、地有逆向行駛於高速公路之情，為
    異議人不爭執；另參以舉發地點錄影畫面中顯示，異議人車
    於16點02分01秒逆向行駛通過收費站，有本院勘驗筆錄在卷
    可考（見本院卷第18頁），是異議人有行駛高速公路逆向行
    駛之違規事實，應可認定。
四、至異議人辯稱：伊係緊急避難，並非無故逆向行駛云云。惟
    觀以舉發機關所附之舉發地點錄影內容，經本院勘驗後（見
    前開勘驗筆錄），雖舉發地點收費站前停放許多車輛，且有
    許多車輛違規逆向倒車、逆向行駛之情，然由錄影畫面中並
    未見有何濃煙密佈或其他急迫危險之情狀，是異議人所辯，
    洵屬無據，為無理由，應予駁回。
五、爰依道路交通事件處理辦法第18條，裁定如主文。
中    華    民    國  100     年    11    月    28    日
                  交通法庭      法  官  羅森德
以上正本證明與原本無異。
如不服本裁定應於收受送達後5 日內向本院提出抗告書狀敘述抗
告之理由抗告於臺灣高等法院高雄分院。
中    華    民    國  100     年    11    月    28    日
                                書記官  盧姝伶